ru: Циркуляция воздуха в печи: Первичный; Вторичный; Третичный; Другое
sv: Spisluftflöde: Primär; Sekundär; Tertiär; Övrigt
ko: 스토브 공기 흐름: 1차; 2차; 3차; 기타
cs: Vzduch v kamnech: Primární; Sekundární; Terciární; Jiné
sk-SK: Prúdenie vzduchu kachlí: Primárny; Sekundárny; Terciárny; Iné
vi: Luồng khí của bếp: Sơ cấp; Thứ cấp; Cấp ba; Khác
zh-CN: 炉子气流: 第一; 第二; 第三; 其他
de: Luftstrom des Ofens: Primär; Sekundär; Tertiär; Sonstiges
pl: Przepływ powietrza w piecu: Pierwszorzędny; Drugorzędny; Trzeciorzędny; Inne
tr: Soba hava akışı: Birincil; İkincil; Üçüncül; Diğer
nb: Luftstrøm for komfyr: Primær; Sekundær; Tertiær; Annet
fr: Flux d’air du poêle: Primaire; Secondaire; Tertiaire; Autre
ro-RO: Fluxul de aer al sobei: Primar; Secundar; Terțiar; Altele
hr-HR: Dovod zraka u peći: Primarni; Sekundarni; Tercijarni; Ostalo
ja: ストーブの気流: 一次; 二次; 三次; その他
en: Stove airflow: Primary; Secondary; Tertiary; Other
pt-PT: Fluxo de ar do fogão: Primary; Secundário; Terciário; Outro
th: การไหลเวียนของอากาศในเตา: ปฐมภูมิ; ทุติยภูมิ; ตติยภูมิ; อื่นๆ
da: Brændeovnens luftstrøm: Primær; Sekundær; Tertiær; Andet
es: Flujo de aire de la estufa: Primario; Secundario; Terciario; Otros
it: Flusso d’aria della stufa: Primario; Secondario; Terziario; Altro
lt-LT: Krosnies oro srautas: Pirminis; Antrinis; Tretinis; Kita
sl-SI: Pretok zraka v peči: Primarni; Sekundarni; Terciarni; Drugo
bg-BG: Въздушен поток на печката: Първично; Вторично; Третично; Други
el: Ροή αέρα σόμπας: Πρωταρχικός; Δευτερεύων; Τριτογενής; Άλλο
fi: Lieden ilmavirtaus: Ensisijainen; Toissijainen; Tertiäärinen; Muu
nl: Luchtstroom kachel: Primair; Secundair; Tertiair; Andere
zh-TW: 爐竈氣流: 一次; 二次; 三次; 其他
pt-BR: Fluxo de ar do fogão: Primário; Secundário; Terciário; Outro
hu: Kályha légáramlása: Elsődleges; Másodlagos; Harmadlagos; Egyéb